【裁判字號】    95,易,1699
【裁判日期】    951211
【裁判案由】    毀損等
【裁判全文】
臺灣板橋地方法院刑事判決              95年度易字第1699號
公  訴  人  臺灣板橋地方法院檢察署檢察官
被      告  甲○○
上列被告因毀損等案件，經檢察官提起公訴〔９５年度偵字第１
２４６０號〕；本院合議庭評決由受命法官獨任進行簡式審判程
序，茲判決如下：
    主  文
甲○○損壞他人之鐵門，足以生損害於他人，處拘役參拾日，如
易科罰金，以銀元參佰元折算壹日。
扣案之編號Ａ『長刀』〔未開鋒〕壹把，沒收。
    事  實
壹、甲○○與乙○○係同社區之鄰居關係，因甲○○懷疑乙○○
    向臺北縣政府檢舉該社區違建之事，致使其與同社區部分住
    戶於民國〔下同〕９５年４月２４日接獲臺北縣政府寄發之
    違建通知單，雙方因而互生嫌隙。詎甲○○竟基於毀損及恐
    嚇之故意，於同日１９時１５分許，前往乙○○位於臺北縣
    樹林市○○街○段１巷１０弄１０號〔起訴書誤載為１號〕
    １樓住處，質問乙○○有無檢舉社區違建之事，雙方一言不
    合，甲○○即返家取出長刀壹把〔扣案後編號Ａ，未開鋒，
    不構成槍砲彈藥刀械管制條例之持有刀械犯行〕，敲砍不敢
    開門之乙○○住處鐵門洩憤，致上開鐵門凹陷使結構安全受
    損而不堪使用，足生損害於乙○○；並致乙○○心生畏懼，
    致生危害於其生命、身體安全。嗣經乙○○報警處理，經警
    持搜索票至甲○○家中執行搜索，而扣得甲○○所有之裝飾
    用長刀參把〔扣案之編號Ａ『長刀』，未開鋒，壹把〕。
貳、案經乙○○訴由臺北縣政府警察局樹林分局報告臺灣板橋地
    方法院檢察署檢察官偵查起訴。
    理  由
壹、上揭事實，業據被告坦承不諱〔參見本院準備程序筆錄、簡
    式審判筆錄〕，核與被害人乙○○、證人陳俊賢於警詢及偵
    查中指述、證述情節〔參見偵卷第３頁至第４頁、第１９頁
    、第３１頁至第３２頁、第４３頁至第４４頁、第５８頁〕
    ，互核相符，復有扣案之長刀參把及與遭毀損鐵門之比對照
    片１３幀〔附偵卷第４４頁至第５１頁〕等足佐，堪認被告
    自白情節，與事實相符，足為認定上揭事實之依據；且查：
    證人陳俊賢於偵訊時明確結證稱：「我看到被告拿著是一支
    很長的『刀』」〔參見偵卷第３２頁〕，經承辦員警請告訴
    人指認，獲覆：「經我現場指認，當天甲○○手上拿的是編
    號Ａ的刀子沒錯。」〔參見偵卷第４３頁背面〕，貳者互核
    相符，再經警執之與遭毀損鐵門之比對，亦無不符，此有比
    對照片足參〔參見偵卷第４８頁、第４９頁上楨、第５０頁
    〕，據此，堪認被告係執扣案編號Ａ『長刀』〔未開鋒〕壹
    把，為事實欄所示犯行；被告主張執某「鋁合金鐵條」為上
    開犯行云云〔參見本院９５年１１月２０日準備程序筆錄第
    ２頁〕，顯非實情；本件事證明確，被告之上揭犯行，堪予
    認定。
貳、被告為事實欄所示行為後，刑法業經  總統於９４年２月２
    日以總統華總一義字第０９４０００１４９０１號令修正公
    布第１～３、５、１０、１１、１５、１６、１９、２５～
    ２７、第四章章名、２８～３１、３３～３８、４０～４２
    、４６、４７、４９、５１、５５、５７～５９、６１～６
    ５、６７、６８、７４～８０、８３～９０、９１－１、９
    ３、９６、９８、９９、１５７、１８２、２２０、２２２
    、２２５、２２９－１、２３１、２３１－１、２９６－１
    、２９７、３１５－１、３１５－２、３１６、３４１、３
    ４３條條文；增訂第４０－１、７５－１條條文；刪除第５
    ６、８１、９４、９７、２６７、３２２、３２７、３３１
    、３４０、３４５、３５０條條文；並自９５年７月１日施
    行。現行刑法第２條第１項規定：「行為後法律有變更者，
    適用行為時之法律。但行為後之法律有利於行為人者，適用
    最有利於行為人之法律。」，其中〔一〕刑法第３０５條規
    定：「以加害生命、身體、自由、名譽、財產之事，恐嚇他
    人致生危害於安全者，處二年以下有期徒刑、拘役或三百元
    以下罰金。」，同法第３５４條規定：「毀棄、損壞前二條
    以外之他人之物或致令不堪用，足以生損害於公眾或他人者
    ，處二年以下有期徒刑、拘役或五百元以下罰金。」。惟現
    行刑法第３３條第５款規定「罰金：新臺幣一千元以上，以
    百元計算之。」。修正後罰金刑最低度重於行為時法，新法
    非有利於行為人。〔二〕行為時刑法第３３條第４款規定：
    「拘役：一日以上，二月未滿，但遇有加重時，得加至四個
    月。」。現行刑法第３３條第４款規定：「拘役：一日以上
    ，六十日未滿。但遇有加重時，得加至一百二十日。」。新
    法非有利於行為人。〔三〕行為時刑法第５５條後段規定：
    「犯一罪而其方法或結果之行為犯他罪名者，從一重處斷。
    」。現行刑法刪除第５５條關於牽連犯之規定；比較新、舊
    法律，新法非有利於行為人。〔四〕行為時之刑法第４１條
    第１項前段規定：「犯最重本刑為伍年以下有期徒刑以下之
    刑之罪，而受陸個月以下有期徒刑或拘役之宣告，因身體、
    教育、職業、家庭之關係或其他正當事由，執行顯有困難者
    ，得以壹元以上參元以下折算壹日，易科罰金。」，又行為
    時之易科罰金折算標準，修正前罰金罰鍰提高標準條例第２
    條前段〔現已刪除〕規定，就其原定數額提高為１００倍折
    算１日。據此，行為時之易科罰金折算標準，應以銀元參佰
    元折算壹日，經折算後，應以新臺幣玖佰元折算壹日。惟現
    行刑法第４１條第１項前段則規定：「犯最重本刑為伍年以
    下有期徒刑以下之刑之罪，而受陸個月以下有期徒刑或拘役
    之宣告者，得以新臺幣壹仟元、貳仟元或參仟元折算壹日，
    易科罰金。」。比較修正前、後之易科罰金折算標準，新法
    非有利於行為人。
參、核被告所為，係犯修正前刑法第３５４條之一般毀損罪及同
    法第３０５條之恐嚇危害安全罪。其所犯前開貳罪間，有方
    法、結果之牽連關係，為牽連犯，應從一重之修正前刑法第
    ３５４條之毀損罪處斷；爰審酌被告僅因未查證之事實即與
    乙○○發生爭執進而恐嚇之情狀，兼衡其素行，犯罪之動機
    目的，使用手段之危險性，對物品毀損之程度，及犯後態度
    等一切情狀，量處如主文所示之刑，並諭知易科罰金之折算
    標準，以資懲儆。
肆、至扣案之長刀參把，其中編號Ａ『長刀』〔未開鋒〕壹把〔
    參偵卷第４４頁〕，係被告所有供其犯本罪所用之物，業據
    被害人乙○○指認明確〔參見偵卷第４３頁至第４４頁、第
    ５８頁〕，爰依法諭知沒收；其餘長刀貳把，核與其前揭犯
    行無涉，難認係供被告犯本罪所用或預備之物，爰不予宣告
    沒收，附此敘明。
據上論斷，應依刑事訴訟法第２７３條之１第１項、第２９９條
第１項前段，刑法第２條第１項前段，修正前刑法第３５４條、
第３０５條、第５５條、第４１條第１項前段、第３８條第１項
第２款，罰金罰鍰提高標準條例第１條前段，修正前罰金罰鍰提
高標準條例第２條，判決如主文。
本案經檢察官蔡元仕到庭執行職務。
中    華    民    國    95    年    12    月    11    日
                  刑事第一庭  法  官    陳福來
以上正本證明與原本無異。
如不服本判決應於送達後10日內向本院提出上訴狀。
                              書記官
中    華    民    國    95    年    12    月    29    日
附錄本案論罪科刑法條全文：
刑法第三百零五條
以加害生命、身體、自由、名譽、財產之事，恐嚇他人致生危害
於安全者，處二年以下有期徒刑、拘役或三百元以下罰金。
刑法第三百五十四條
毀棄、損壞前二條以外之他人之物或致令不堪用，足以生損害於
公眾或他人者，處二年以下有期徒刑、拘役或五百元以下罰金。


司法院資訊處製作；財團法人民間司法改革基金會備份。
